# 新设合资公司业绩承诺会计处理

提问人：yyqzy 时间：2022-08-25 18:27:58
A医药公司与B自然人出资新设C公司（A持51%，B持49%)，A将C纳入合并报表。B在合伙协议中签署 3 年业绩承诺（收入、利润）， 3 年后未完成部分B以现金补偿支付到A公司。B公司具有药品销售渠道资源，A公司具有资金优势。 想请教：（ 1 ）A公司预计不能够完成承诺，能否依据或有事项准则，并参照非控中或有对价处理原则，确认交易性金融资产（或其他金融资产）
（ 2 ）如果业绩补偿款支付到合资公司C公司，是否可以按（ 1 ）的思路进行账务处理。

回答人：chenyiwei
这种情况首先应谨慎判断在双方股权比例相近的情况下，提供非货币资源的一方是否实质控制合资公司。
假设A控制C的判断是合理的，则：
1 、可以这样理解。但应注意或有对价与或有事项准则无关，应遵循企业合并准则和金融工具准则处理。
2 、如果业绩补偿款支付到合资公司C公司，则A个别报表层面不做处理，C个别报表层面确认为资本公积，A的合并报表层面按上述（ 1 ）的原则处理。